# 工程施工项目收入计量

提问人：wx_63369f0ec56f 时间：2023-06-14 16:30:28
请教陈版主和各位同行：
 背景：我司为建安行业的工程施工单位，主要是官网施工。签订的合同金额一般为暂估金额，按照最终实际完成工程量进行按实结算，以审计结算金额为准。依据近几年的审计结算情况，审计结算金额低于合同金额，审减率在10-25%区间。如合同暂估金额 100 万元，实际最终结算 80 万元。
困惑：困惑：公司按照履约进度确认当期收入，于项目结算当期，冲销暂估收入，确认结算收入。考虑到合同金额与审计结算金额差异较大，按照准则的条例“收入的金额应当反映企业因转让商品或服务而预期有权收取对价的金额额”。在确认收入时，是否可以结合历史经验数据，按照合同金额 × （（ 1- 预计审减率） × 履约进度确认收入。

回答人：chenyiwei
可以这样处理。
最终结算价格根据审计结果调整，涉及新收入准则第十六条所指的“可变对价”。根据该条规定：“合同中存在可变对价的，企业应当按照期望值或最可能发生金额确定可变对价的最佳估计数，但包含可变对价的交易价格，应当不超过在相关不确定性消除时累计已确认收入极可能不会发生重大转回的金额。企业在评估累计已确认收入是否极可能不会发生重大转回时，应当同时考虑收入转回的可能性及其比重。
每一资产负债表日，企业应当重新估计应计入交易价格的可变对价金额。可变对价金额发生变动的，按照本准则第二十四条和第二十五条规定进行会计处理。”
据此，在“结合历史经验数据，按照合同金额×（1-预计审减率）×履约进度确认收入”时，还应注意确保遵循“极可能不会发生重大转回”的限制条件，保证该项估计的谨慎性。